# 请教陈版：关于租赁房屋同时完成房屋附着设施设备转让

提问人：瑟琳 123456 时间：2021-05-07 09:36:00
A公司将自有房产租赁给B公司（单独的租赁合同），同时将房屋的附着物（包括中央空调，中央地暖、高级地板等）转让给B（单独的设施设备转让合同）。
该设施设备转让分两期支付款项，首期在签订合同后立即支付，第二期 2 年后付，并在合同中明确约定两期付完后才转让所有权。这种情况下这些设施设备应该以什么形式入账：
1. 是否需要资本化？若资本化，是先放在建工程并于两年后转固定资产，还是直接入固定资产？这些附着物也不方便编资产编号，且租赁期满也不会拆除带走。
准则中提到说对于固定资产有控股权（不要求所有权），是满足转固定资产的条件的，不知我的理解是否正确。
2.如果不需要资本化，是以长期待摊费用入账吗？那关于摊销的期限该如何确定，是否随同本次租赁期？（本次租赁期 5 年，但未来仍有可能续租）
谢谢陈版和各位坛友！

回答人：chenyiwei
对于B公司，应考虑单独受让这些附属设施是否没有商业实质，以及这些附属设施的剩余使用寿命是否与租赁期相一致。若是，则应将受让附属设施的合同单独确认一项长期待摊费用，在剩余租赁期内摊销。
这些资产如果此前已达到预定可使用状态，且在租赁期内将一直使用，则不应通过“在建工程”科目过渡。